【裁判字號】    92,易,1824
【裁判日期】    920910
【裁判案由】    賭博
【裁判全文】
臺灣高雄地方法院刑事判決                        九十二年度易字第一八二四號
    公  訴  人  臺灣高雄地方法院檢察署檢察官
    被      告  乙○○
                甲○○
                丙○○
右列被告因賭博案件，經檢察官聲請簡易判決處刑（九十二年度偵字第一０八一五號
），然本院認為不適宜以簡易判決處刑，改依通常程序審理後，本院判決如左：
    主  文
乙○○、甲○○、丙○○均無罪。
    理  由
一、聲請簡易判決處刑意旨略以：被告乙○○、甲○○、丙○○三人，於民國九十二
    年五月一日，在高雄市○○區○○路四五七號黑馬檳榔攤內之公眾得出入之場所
    ，以樸克牌為賭具，賭玩十三支方式賭博財物，嗣於同日二十時三十分許經警當
    場查獲，並扣得賭具樸克牌一付及賭檯上之賭資新台幣一千四百元等語，因認被
    告三人涉犯刑法第二百六十六條第一項前段之在公共場所賭博財物罪。
二、公訴人認被告涉有前揭犯行，係以前揭事實業據證人即當時前往查獲之警員陳順
    嘉、張炳雄於偵查中證述明確，復有臨檢紀錄表及照片在卷可資佐證，且有賭具
    樸克牌一付及賭資新台幣一千四百元扣案為之論據。
三、然訊之被告均堅決否認有公訴人所指犯行，被告乙○○辯稱：本件被查獲地點係
    是在檳榔攤主人的臥室裡面，那部分沒有營業，客人不能進去，需要老闆認識的
    人經過帶領才能進去等語；被告甲○○辯稱：那地方是休息室，也是小姐（店員
    ）換衣服的地方，也是擺放電腦、包檳榔的地方，不是一般公眾可以隨便出入的
    地方，有隔間起來，隔間的門平常有關起來，那時候也有關起來，當時桌上並沒
    有現金，伊手上的一千四百元，是要換給小姐的零用金（找錢用的）。當時只有
    伊有現金，其他人都沒有現金等語；被告丙○○辯稱：我因為經常去買檳榔，才
    與老闆認識，其餘與乙○○、甲○○所稱相同等語。
四、按犯罪事實應依證據認定之，無證據不得推定其犯罪事實。又不能證明被告犯罪
    者，應諭知無罪之判決，刑事訴訟法第一百五十四條第二項及第三百零一條第一
    項分別定有明文。又事實之認定，應憑證據，如未能發現相當證據，或證據不足
    以證明，自不能以推測或擬制之方法，為裁判之基礎（最高法院四十年台上字第
    八六號判例參照。）而所謂證據，係指足以證明被告確有犯罪行為之積極證據而
    言，該項證據須適於為被告犯罪之證明者，始得採為斷罪之資料（參照最高法院
    六十九年台上字第四九一三號判例）。認定不利於被告之事實，須依積極證據，
    苟積極證據不足為不利於被告事實之認定時，即應為有利於被告之認定，更不必
    有何有利之證據，最高法院亦著有三十年上字第八一六號判例可資參照。
五、經查：本件查獲地點係高雄市○○區○○路四五七號黑馬檳榔攤，由檳榔攤前門
    進入，係鐵貨櫃屋，有門隔絕另一貨櫃屋，進入另一貨櫃屋內有電腦、小桌子及
    員工置放之衣服及衣架，此有本院九十二年七月二十一日勘驗筆錄及現場照片五
    張在本院簡易刑事卷宗第十一頁至第十四頁可稽，又依查獲員警張炳雄於偵查時
    證稱：「我與陳順嘉巡官一起去的，我在後面照相，進去時他們手上還拿牌，錢
    放在桌上扣得。」等語（見偵查卷第十四頁），再參以警訊卷第二十頁所附照片
    顯示，被告三人被查獲之地點確係上開黑馬檳榔攤後面之貨櫃屋內，又參以警訊
    卷第十八頁所附黑馬檳榔攤外觀照片，無法直接望見內層之貨櫃屋內狀況，是綜
    上所述，本件被告三人被查獲地點係在非對外營業之檳榔攤內層，與對外營業之
    檳榔攤之間有門隔間，係有隱密性之空間，再依本院勘驗時照片顯示內有員工衣
    服及衣架，顯見被告甲○○所辯該處係員工休息及換衣服的地方，並非無據，則
    該空間單依卷內公訴人提出之證據無法證明係公眾得出入之場所，亦且非公共場
    所，是單以公訴人提出之證據尚難令本院形成被告有罪之心證，不能證明被告犯
    罪，依法應諭知無罪之判決。
據上論斷，應依刑事訴訟法第三百零一條第一項，判決如主文。
本案經檢察官黃建銘到庭執行職務。
中      華      民      國    九十二    年      九      月      十      日
                                  臺灣高雄地方法院刑事第十庭
                                      法  官       楊智守
右正本證明與原本無異。
如不服本判決，應於判決送達後十日內，向本院提出上訴狀。
                                      書記官       王美玲
中    華    民    國    九十二    年      九      月      十二        日


司法院資訊處製作；財團法人民間司法改革基金會備份。
